【裁判字號】    89,易,1262
【裁判日期】    900404
【裁判案由】    傷害
【裁判全文】
臺灣彰化地方法院刑事判決                        八十九年度易字第一二六二號
    公  訴  人  臺灣彰化地方法院檢察署檢察官
    被      告  丁○
    選任辯護人  謝萬生律師
    被      告  丙○○
    被      告  甲○○
    右一人選任辯護人  柯開運律師
右被告等因傷害案件，經檢察官聲請以簡易判決處刑（八十九年度偵字第五一四九號
），本院認應以通常程序審理，判決如左：
        主  文
丁○、甲○○均傷害人之身體，各處罰金仟元，如易服勞役，均以佰元折算壹日
。
丙○○無罪。
        事  實
一、丁○與甲○○係鄰居，平日相處不睦，於民國（下同）八十九年五月三十日上午
    十時五十五分許，因甲○○聽在彰化縣彰化市○○路○段三七二號住處門前賣早
    點的媳婦乙○○○提及丁○在隔壁探看過來三、四次，神色不豫，心生不悅，即
    衝至彰化縣彰化市○○路○段三六八號丁○住處前，與丁○發生口角衝突，進而
    二人即均基於傷害人身體之犯意，甲○○徒手與嗣持得不詳長條狀物之丁○互毆
    ，致丁○受有右前額骨區、前額骨區中央、左眼眶上面多處皮下瘀血，右手前臂
    外側面一Ｘ０．二Ｘ０．一公分裂傷合併二Ｘ０．五公分皮下瘀血，右膝前面擦
    傷等傷害；甲○○受有左腰挫傷、左手肘挫擦傷五Ｘ三公分，右手肘挫傷瘀血，
    左手背挫傷瘀血、右膝挫傷等傷害。
二、案經丁○、甲○○訴由彰化縣警察局彰化分局報請台灣彰化地方法院檢察署檢察
    官聲請以簡易判決處刑。
        理  由
有罪部分：
一、訊據被告丁○與甲○○，均否認有動手毆打對方之犯行，均辯稱，係於前開時、
    地遭對方莫名毆傷云云。經查：
    （一）警員周景彬當日巡邏，接獲派出所通知到現場處理，派出所的報案紀錄是
          說有人打架，沒有寫報案人姓名，警員周景彬到場時，有問丁○、丙○○
          及甲○○三人，起先是丁○和甲○○他們說是吵架，被告甲○○說是被告
          丁○及丙○○打他，被告丁○說是被告甲○○打他。被告丙○○說是丁○
          、甲○○在打架，他去拉他們離開。警員周景彬到場時，丁○、丙○○及
          甲○○三個人都有受傷，被告丙○○說他的手是自己夾到的等情，業據警
          員周景彬於本院審理中證述至明，並有彰化縣警察局彰化分局函送的受理
          各類案件記錄表影本一件附卷供稽。足見被告丁○、甲○○前開時、地係
          先口角衝突繼而互毆致雙方均受有傷害至灼。
    （二）前開報警者係證人乙○○○，經乙○○○是認，且證述丁○與甲○○當日
          之衝突原因如前開犯罪事實。雖另證陳，其見丁○持一枝黑黑的東西打李
          天賜，被告甲○○的左手臂部有流血，其就趕快去報警。其出來時，他們
          已經回家了等語。迴未述及甲○○是否有動手打丁○一節，惟依一般常情
          及證人乙○○○更係被告甲○○之媳婦，若僅甲○○被打，則報案當稱述
          「有人被打」，容非稱述「有人發生爭吵、打架」（有上開警送之受理各
          類案件記錄表影本在卷可憑），益徵當時係被告丁○與甲○○互毆無疑。
    （三）被告丁○之辯護人提出錄音帶一捲及譯文一份，內容記錄八十九年八月二
          十六日上午十一時四十五分許，在彰化市○○路○段三五四號走廊，丁○
          之子柯漢松與證人乙○○○之對話，經本院當庭播放勘驗，錄音帶所錄內
          容與譯文一致，錄音帶發還，譯文附卷。並經柯漢松證述，錄音機藏在口
          袋，而攔下乙○○○對話所錄等語交待其取得來源。雖訊據乙○○○，否
          認其係對話者，但依譯文所載對話內容全觀，丁○與甲○○於前開犯罪時
          、地之衝突原因與證人乙○○○前所證述者一致，且明確提及看到二人在
          打，容非譯文自行斷句評論證人乙○○○不在場，非目賭者云云，因認此
          錄音帶與柯漢松對話者無論是否證人乙○○○，顯無足作為被告丁○無動
          手打甲○○之有利證據。
    綜上，並有丁○、甲○○之驗傷診斷書二紙在卷供證，被告丁○、甲○○二人所
    辯，均未足採信，而本案事證明確，二人犯行均堪認定。
二、核被告丁○、甲○○二人所為，均係犯刑法第二百七十七條第一項傷害罪。爰審
    酌被告二人犯罪之動機、目的、手段、所生損害及犯後態度等一切情狀，各量處
    如主文所示之刑，並均諭知易服勞役之折算標準，以示懲儆。
無罪部分：
一、公訴意旨另以：被告丙○○係丁○之妻，於前開時、地徒手與丁○共同打傷甲○○，因認被告丙○○犯有刑法第二百七十七條第一項傷害罪嫌。係以被告丙○○
    雖否認犯行，但被告之犯情業據甲○○指訴歷歷，並有驗傷診斷書在卷可憑為論
    據。
二、按犯罪事實，應依證據認定之，無證據不得推定其犯罪事實。又不能證明被告犯
    罪者，應諭知無罪之判決，刑事訴訟法第一百五十四條、第三百零一條第一項分
    別定有明文。訊據被告丙○○堅詞否認有動手打甲○○之犯行，辯稱，伊只是看
    到丁○被甲○○追打，開家門讓丁○入屋，伊沒有打甲○○等語。經查，現場證
    人乙○○○初則證述，（問，可有見被告丙○○打被告甲○○？答，）被告丙○○有靠近，是空手。被告丙○○是打架的時候才出來等語，並無足證明丙○○打
    甲○○一情。惟嗣則證述，其看到被告丁○、丙○○兩人打我父親甲○○一人云
    云。因衡諸證人乙○○○嗣證述時，情緒當受前開錄音帶之影響（足破壞與甲○○之關係），證言自有偏袒甲○○之嫌（以補與甲○○之關係），並以其另述（
    問，打架前，兩造可有爭執？答）沒有，他們一出來就打，連交談都沒有云云，
    核與其前所證述丁○、甲○○二人先口角，再打架之情狀不符，足見係意氣之言
    ，故本院認證人乙○○○嗣證述，丙○○有打甲○○云云並不足採。從而綜據乙○○○所證，丙○○只係空手接近打架中的丁○、甲○○等語，及證人即警員周
    景彬前所證述，被告丙○○說是丁○、甲○○在打架，他去拉他們離開等語，應
    認丙○○只係拉架，並非打人，甲○○在與丁○互毆時，見丙○○靠近拉架，誤
    以為丙○○為其夫助拳，容屬不確，此外，復查無其他積極證據足認丙○○有出
    手打甲○○之犯行，是公訴人所認尚有未洽，本件被告丙○○部分犯罪不能證明
    ，揆諸首揭法條，應諭知被告丙○○無罪之判決。
據上論斷，應依刑事訴訟法第四百五十二條、第四百五十一條之一第四項第二、三款
、第二百九十九條第一項前段、第三百零一條第一項，刑法第二百七十七條第一項，
第四十二條第二項，罰金罰鍰提高標準條例第一條前段、第二條，判決如主文。
本案經檢察官黃鼎鈞到庭執行職務。
中      華      民      國      九十    年      四      月      四    日
                                      臺灣彰化地方法院刑事第三庭
                                        法      官    洪  榮  謙
右正本證明與原本無異。
如不服本判決，應於判決送達後十日內向本院提出上訴狀（須附繕本）。
告訴人或被害人對於判決如有不服具備理由請求檢察官上訴者，其上訴期間之計算係
以檢察官收受判決正本之日期為準。
                                        法院書記官    張  木  松
中      華      民      國      九十      年      四      月      六    日
刑法第二百七十七條
傷害人之身體或健康者，處三年以下有期徒刑，拘役或一千元以下罰金。
犯前項之罪，因而致人於死者，處無期徒刑或七年以上有期徒刑，致重傷者，處三年
以上，十年以下有期徒刑。


司法院資訊處製作；財團法人民間司法改革基金會備份。
